【裁判字號】    92,易,213
【裁判日期】    921030
【裁判案由】    毀棄損壞
【裁判全文】
臺灣高雄地方法院刑事判決                          九十二年度易字第二一三號
    公  訴  人  臺灣高雄地方法院檢察署檢察官
    被      告  丁○○
                戊○○
右列被告等因毀棄損壞案件，經檢察官提起公訴（九十一年度偵字第一四二八二號、
二二八二一號），本院判決如左：
    主  文
丁○○、戊○○共同連續損壞他人之車窗玻璃，致生損害於他人，各處有期徒刑參月
，如易科罰金，各以參佰元折算壹日。
    事  實
一、丁○○與戊○○二人係屬兄弟，丁○○於民國九十一年五月三日九時許，在高雄
    市○○區○○路一五一巷口，遭三名不詳姓名之成年男子圍毆，因懷疑係丙○○
    、己○○等人所為（丙○○、己○○涉嫌傷害部分，業經台灣高雄地方法院檢察
    署檢察官不起訴處分確定），竟心生不滿，夥同戊○○共同基於毀損之概括犯意
    聯絡，於同日十二時三十分許，駕駛戊○○所有之車牌號碼Ｅ三─三０八六號藍
    色自用小貨車，至高雄市○○區○○路一五五號前，分持類似鐵管之物（未扣案
    ），先後砸毀丙○○所承租使用之車牌號碼ＺＧ─０六九號營業小客車（登記名
    義人海灣交通企業有限公司，起訴書誤載為丙○○所有）前後車窗玻璃、己○○
    所有之車牌號碼三六三—ＬＳ號營業小客車（己○○靠行於登記名義人興旺汽車
    行，起訴書誤載為興旺汽車行所有）前後車窗玻璃、及甲○○所有之車牌號碼Ｙ
    Ａ—三三九號營業小客車（甲○○靠行於登記名義人大大交通有限公司）前後左
    車窗玻璃，致生損害於丙○○、己○○、甲○○等人，得逞後，旋駕駛前開自用
    小貨車離去。嗣因丙○○、己○○、甲○○目睹經過，記下車號報警循線查獲，
    始知悉上情。
二、案經丙○○、己○○、甲○○訴由高雄市政府警察局楠梓分局移送台灣高雄地方
    法院檢察署檢察官偵查起訴。
    理  由
一、訊據被告二人均矢口否認右揭犯行。被告丁○○辯稱：伊於案發當日遭毆打後，
    找十幾個朋友至告訴人丙○○等人之車行理論，但車行之人說打伊之人已經離開
    ，友人即將伊送往健仁醫院治療，伊並未砸毀告訴人等之車輛云云；被告戊○○
    辯稱：當日伊送被告丁○○至醫院就診，案發當時，伊並不在現場云云。經查：
  (一)被告二人分持類似鐵管之物，砸毀告訴人丙○○所使用之車牌號碼ＺＧ─０六九
    號營業小客車前後車窗玻璃、告訴人己○○所有之車牌號碼三六三—ＬＳ號營業
    小客車前後車窗玻璃，及告訴人甲○○所有之車牌號碼ＹＡ—三三九號營業小客
    車前後左車窗玻璃之事實。業據告訴人丙○○於警訊及偵查中證述：案發當天伊
    與甲○○、己○○在車行看電視聊天，伊親眼目睹被告二人，總共砸毀三部車，
    砸毀伊所使用車輛之前後車窗玻璃，伊認得被告二人等語（警卷第三頁至第四頁
    、偵查卷第十一頁至第十二頁、第四九頁）；告訴人己○○於警訊及偵查中證述
    ：車輛被砸時，伊聽到聲音，乃從車行出來查看，看到二個人從車旁正要離開現
    場，伊於派出所指認被告丁○○係砸車中之一人等語（警卷第五頁至第六頁、偵
    查卷第十七頁至第十九頁）；告訴人甲○○於警訊及偵查中證述：伊於案發當時
    與告訴人丙○○、己○○在車行看電視，有一男子（事後伊才知道叫丁○○）站
    在門口，問打人之人是否已經找到，說不然要砸車，被告手裡拿著一捲報紙，裡
    面不知道包什麼，就開始砸車了，砸了三部，其中伊所有之ＹＡ─三三九號前後
    擋風玻璃都被打破，伊有親眼看被告丁○○與另一男子一起砸車等語甚詳（警卷
    第七頁至第八頁）。
  (二)參以告訴人等與被告等並無宿怨，衡情應無甘冒偽證及誣告之風險，誣指被告等
    前揭毀損犯行；又被告丁○○於案發前之當日上午九時許，曾因開車之爭議，而
    遭不明之人毆打，因懷疑係遭車行之人毆打，乃於遭毆打後三十分鐘，糾集十餘
    位友人至車行理論，因車行之人告以毆打之人未在該處（警卷第一頁反面），則
    被告丁○○因懷疑遭車行之人毆打，與車行間已有嫌隙，而邀集友人至車行理論
    未果，嗣後乃夥同被告戊○○砸毀告訴人等之車輛，應有合理之關聯性；再被告
    丁○○於案發當日十一時十五分離開設於高雄市楠梓區之健仁醫院（詳後述），
    而本件案發於同日十二時三十分許，案發地點同屬楠梓區，於時間上亦相契合。
    足見告訴人等之指述信而有徵，應非虛詞。此外，復有遭毀損後之車輛照片十張
    （警卷第十六頁至第二０頁）、計程車租約書、計程車業契約書、駕駛人自備車
    輛參與經營契約書、行車執照、車籍作業系統查詢認可資料（警卷第二一頁至第
    三０頁、偵查卷第二三頁）等附卷可稽。是以，被告二人共同毀損告訴人等車窗
    玻璃之犯行，洵堪認定。
  (三)被告丁○○另辯以：伊向楠梓派出報案後，即由友人陪同至健仁醫院打點滴，於
    當天下午一時三十時分許才離開醫院回家休息，當日曾至健仁醫院就診二次，伊
    於案發當時在醫院就診，未至車行砸毀告訴人等之車輛，並聲請傳訊證人林偉庭
    云云。惟查：被告丁○○於九十一年五月三日上午十時三十五分至健仁醫院掛號
    ，於當日上午十一時十五分離院；且被告丁○○當日僅至健仁醫院就診一次，有
    健仁醫院九十二年三月二十日（九二）健仁字第九二０八七號函、九十二年九月
    二日（九二）健仁字第九二二六四號函及病歷影本附卷可稽（本院卷第三七頁、
    第三八頁、第六四頁），是被告丁○○辯稱案發當時於健仁醫院打點滴，於當天
    下午一時三十時分許才離開醫院，當日曾至健仁醫院就診二次云云，顯與事實不
    符，應無足採。至被告丁○○聲請傳訊證人林偉庭，以佐證上開辯解，惟健仁醫
    院前揭函及病歷資料，已清楚敘明被告當日就診之掛號時間、離院時間，及就診
    之次數，核無再傳訊林偉庭之必要，附此敘明。
  (四)綜上所述，被告前揭所辯，均係卸飾之詞，委無足採。本件被告二人共犯毀損器
    物犯行之事證明確，應依法論科。
二、核被告二人所為，均係犯刑法第三百五十四條之毀損罪。被告二人就前開犯行有
    犯意聯絡及行為分擔，為共同正犯。被告二人先後砸毀丙○○所承租使用之車牌
    號碼ＺＧ─０六九號營業小客車前後車窗玻璃、己○○所有之車牌號碼三六三—
    ＬＳ號營業小客車前後車窗玻璃，及甲○○所有之車牌號碼ＹＡ—三三九號營業
    小客車前後左車窗玻璃之犯行，雖其數個行為在時間、場所上極為密切接近，惟
    侵害不同被害人之財產法益，核與接續犯之要件不符（最高法院九十年度台上字
    第九０一號判決參照），且被告二人前揭毀損犯行，時間緊接，觸犯構成要件相
    同之罪，顯係基於概括犯意為之，為連續犯，應依刑法第五十六條之規定，論以
    一罪，並加重其刑，公訴人未敘及前揭犯行構成連續犯之關係，稍有未洽。爰審
    酌被告丁○○僅因細故，竟不思循合法方式解決，竟夥同被告戊○○至告訴人等
    之車行毀損車窗玻璃，致告訴人等所受之損害非輕，影響社會秩序至鉅，被告二
    人於犯後均猶卸責飾詞，迄未與告訴人等和解，賠償告訴人等之損害，態度非佳
    ，惟念及被告丁○○係因遭他人毆打，心有未甘，而被告戊○○身為兄長立場，
    藉暴力手段協助其弟，致思慮未週而犯本件犯行等一切情狀，分別量處如主文所
    示之刑，並均諭知易科罰金之折算標準，以示懲儆。至供本件犯罪所用之類似鐵
    管之物因未扣案，亦無證據證明係被告所有，又非違禁物，為避免執行之困難，
    爰不宣告沒收，併此敘明。
據上論斷，應依刑事訴訟法第二百九十九條第一項前段、刑法第二十八條、第五十六
條，第三百五十四條、第四十一條第一項前段、罰金罰鍰提高標準條例第一條前段、
第二條，判決如主文。
本案經檢察官乙○○到庭執行職務。
中    華    民    國    九十二    年      十      月        三十    日
                                  臺灣高雄地方法院刑事第五庭
                                      審判長法  官  吳  永  宋
                                            法  官  林  家  賢
                                            法  官  洪  能  超
右正本證明與原本無異。
如不服本判決，應於判決送達後十日內，向本院提出上訴狀。
                                            書記官  吳  金  霞
中    華    民    國    九十二    年      十      月        三十    日
附錄法條：
中華民國刑法第三百五十四條
毀棄、損壞前二條以外之他人之物或致令不堪用，足以生損害於公眾或他人者，處二
年以下有期徒刑、拘役或五百元以下罰金。


司法院資訊處製作；財團法人民間司法改革基金會備份。
